【裁判字號】    89,訴緝,98
【裁判日期】    900620
【裁判案由】    偽造文書等
【裁判全文】
臺灣桃園地方法院刑事判決                          八十九年度訴緝字第九八號
    公  訴  人  臺灣桃園地方法院檢察署檢察官
    被      告  丁○○
右列被告因偽造文書等案件，經檢察官提起公訴（八十九年度偵字第五九○七號）及
移送併辦（臺灣桃園地方法院檢察署八十九年度偵字第八二五七號、臺灣南投地方法
院檢察署八十九年度偵字第三六二八號、臺灣新竹地方法院檢察署八十九年度偵字第
六二九三號），本院判決如左：
    主  文
丁○○連續行使偽造私文書，足以生損害於他人，處有期徒刑貳年。
中國國際商業銀行信用卡（卡號：0000000000000000號及0000
00000000號）及美商花旗銀行信用卡（卡號：0000000000000
000號及0000000000000000號）背面偽造之「子○○」署押貳枚
及「癸○○」「甲○○」署押各壹枚、如事實欄所示各筆刷卡購物時偽造之「子○○
」名義簽帳單顧客存根聯貳張及銀行存根聯、特約商店存根聯上偽造之「子○○」署
押各貳枚、「癸○○」名義簽帳單顧客存根聯貳張及銀行存根聯、特約商店存根聯上
偽造之「癸○○」署押各貳枚、「甲○○」名義簽帳單顧客存根聯參張及銀行存根聯
、特約商店存根聯上偽造之「甲○○」署押各參枚暨變造之「子○○」、「癸○○」
、「甲○○」身分證上之丁○○照片各壹張均沒收。
    事  實
一、丁○○前於民國七十五年間因搶奪案件，經台灣高等法院判處有期徒刑十三年確
    定，移送執行，嗣減刑為八年八月，並於七十八年六月七日假釋出獄（殘刑五年
    五月五日，假釋期滿日為八十三年十一月十一日）。又於八十一年十二月間因販
    賣運輸毒品等案件，經台灣高等法院判處（應執行）有期徒行七年四月確定；另
    於八十三年間因麻醉藥品管理條例案件，經台灣板橋地方法院判處有期徒刑七月
    確定；而前述搶奪案件之假釋，亦經於八十二年間經撤銷。經檢察官分別接續執
    行前述三案件徒刑：七年四月（自八十一年十二月十七日起至八十八年四月五日
    止）、五年五月五日（八十八年四月六日起至九十三年九月九日止）及七月（自
    九十三年九月十日起至九十四年二月九日止），嗣再於八十六年六月十四日縮短
    刑期假釋出獄，假釋期滿日為九十三年十二月十七日。
二、丁○○於前述第二次假釋期間，仍不知悔改，於八十九年四月間因知悉乙○○（
    未據起訴）有能力變造身分證及販賣偽造之信用卡（即取得他人合法核發信用卡
    之資料，燒錄於其等偽造之信用卡），其即基於與乙○○共同變造身分證、
    意圖為自己不法所有（詐欺）及行使偽造私文書概括犯意，共同或單獨為左列
    犯行：
（一）丁○○於八十九年四月十一日先提供其本人之照片一張，由乙○○以黏貼於「
      子○○」身分證上之方式，變造「子○○」之身分證一張後，連同偽造之中國
      國際商業銀行信用卡（卡號：0000000000000000號，該卡號
      信用卡原係由台新銀行發行）及美商花旗銀行發行之信用卡（卡號：0000
      0000000000000號，該卡號信用卡原係由英商渣打銀行發行）各
      一張交付予丁○○。丁○○先於前述二張信用卡背面簽名處偽造「子○○」之
      署押各一枚，足以生損害於子○○；嗣連續三次持前述中國國際商業銀行信用
      卡，隱瞞其並無付款意願之事實，於如附表編號一至編號三所示之時間、地點
      ，向各該特約商店之店員，佯稱以刷卡簽帳付款方式購物云云，於每次購物後
      付款時，以上開信用卡刷卡，並二次（編號一、三）以複寫方式同時在簽帳單
      之顧客存根聯、特約商店存根聯及銀行存根聯上偽簽「子○○」署押各一枚，
      一次完成三聯「子○○」名義之簽帳單私文書，並將其中特約商店存根聯及銀
      行存根聯交付予各該特約商店店員而行使，足以生損害於真正發卡銀行之台新
      銀行、被假冒為發卡銀行之中國國際商業銀行、子○○及編號一、三之特約商
      店，且令不知情之如附表編號一、三所示特約商店店員誤信持該偽造之簽帳單
      銀行存根聯足以表示「子○○」已在各該特約商店消費如簽帳單所載之金額，
      可轉向發卡銀行請款，要求先行墊付其消費金額，致陷於錯誤而交付如附表編
      號一、三所示之財物，而編號二之店員因發現情況有異，而未將附表編號二之
      財物交付，並報警處理，於同日十三時許，在南投縣草屯鎮○○路○段二三五
      號前道路上查獲，並扣得前揭變造之「子○○」身分證及偽造之美商花旗銀行
      信用卡各一張。
（二）丁○○經臺灣南投地方法院檢察署檢察官訊問後，以其另案經本院通緝，諭知
      警方解交本院歸案，經本院諭知具保後釋放，承前述概括犯意，於同年月十五
      日在台中市○○路某一咖啡店內再提供其本人之照片一張，由乙○○以黏貼於
      「癸○○」身分證上之方式，變造「癸○○」之身分證一張後，連同偽造之中
      國國際商業銀行信用卡（卡號：0000000000000000號，該卡
      號信用卡原係由荷蘭銀行發行，持卡人為庚○○）各一張交付予丁○○。丁○○先於前述信用卡背面簽名處偽造「癸○○」之署押一枚，足以生損害於癸○○；嗣持前述信用卡，隱瞞其並無付款意願之事實，於如附表編號四所示之時
      間、地點，向該特約商店之店員，佯稱以刷卡簽帳付款方式購物云云，於購物
      後付款時，以上開信用卡刷卡，並接續以複寫方式同時在簽帳單之顧客存根聯
      、特約商店存根聯及銀行存根聯上偽簽「癸○○」署押各一枚，一次完成三聯
      「子○○」名義之簽帳單私文書二份，並將其中特約商店存根聯及銀行存根聯
      交付予該特約商店店員而行使，足以生損害於真正發卡銀行之荷蘭銀行、被假
      冒為發卡銀行之中國國際商業銀行、癸○○、庚○○及編號四之特約商店，欲
      使不知情之特約商店店員誤信持該偽造之簽帳單銀行存根聯足以表示「癸○○
      」已在該特約商店消費如簽帳單所載之金額，可轉向發卡銀行請款，要求先行
      墊付其消費金額，致陷於錯誤而交付如附表編號四所示之財物，惟因編號四之
      店員因發現情況有異，而未將該等財物交付，當場查獲並報警處理，並扣得前
      揭變造之「癸○○」身分證及偽造之中國國際商業銀行信用卡各一張。
（三）丁○○嗣經臺灣桃園地方法院檢察署檢察官諭知具保釋放後，又於同年十一月
      初某日三度提供其本人之照片一張，由乙○○以黏貼於「甲○○」身分證上之
      方式，變造「甲○○」之身分證一張後，連同偽造之美商花旗銀行發行之信用
      卡（卡號：0000000000000000號，該卡號信用卡原係由美商
      花旗銀行發行，持卡人為徐慶烘）一張交付予丁○○。丁○○先於前述信用卡
      背面簽名處偽造「甲○○」之署押一枚，足以生損害於甲○○；嗣連續二次持
      前述信用卡，隱瞞其並無付款意願之事實，於如附表編號五、六所示之時間、
      地點，向各該特約商店之店員，佯稱以刷卡簽帳付款方式購物云云，於每次購
      物後付款時，以上開信用卡刷卡，並二次（其中編號四係同時購買，惟因店員
      要求而分二筆接續刷卡）以複寫方式同時在簽帳單之顧客存根聯、特約商店存
      根聯及銀行存根聯上偽簽「甲○○」署押各一枚，一次完成三聯「甲○○」名
      義之簽帳單私文書，並將其中特約商店存根聯及銀行存根聯交付予各該特約商
      店店員而行使，足以生損害於發卡銀行美商花旗銀行、甲○○、徐慶烘及編號
      五、六之特約商店，且令不知情之如附表編號四所示特約商店店員誤信持該偽
      造之簽帳單銀行存根聯足以表示「甲○○」已在該特約商店消費如簽帳單所載
      之金額，可轉向發卡銀行請款，要求先行墊付其消費金額，致陷於錯誤而交付
      如附表編號四所示之財物，而編號五之店員因發現情況有異，而未將附表編號
      六之財物交付，當場查獲並報警處理，並扣得前揭變造之「甲○○」身分證及
      偽造之美商花旗銀行信用卡各一張。
三、案經桃園縣警察局桃園、楊梅分局報請臺灣桃園地方法院檢察署檢察官偵查起訴
    及併案審理暨南投縣警察局草屯分局報請臺灣南投地方法院檢察署檢察官及新竹
    縣警察局竹北分局臺灣新竹地方法院檢察署檢察官併案審理。
    理  由
一、右開事實，業據被告丁○○於警訊及偵審中坦承不諱，核與證人子○○、壬○○
    、洪玉玫（以上係編號一至三部分犯行）、癸○○、辛○○、徐宇聲、庚○○、
    施文彬（以上係編號四部分犯行）、甲○○、己○○、徐慶烘（以上係編號五、
    六部分犯行）分別於警訊或偵、審中證述情節相符。並有前述變造之身分證及信
    用卡各三張、光碟機一台扣案暨簽帳單商店存根聯影本七張、贓物領據三張、南
    投縣警察局草屯分局草屯派出所簽呈影本一張（即編號三之被害人未領回前述光
    碟機簽請送地檢署扣押保管）、ＶＩＳＡ國際組織台灣分公司九十年一月十七日
    函一張、內政部警政署刑事警察局九十年三月二十九日刑鑑字第四二七六三、四
    二七六○、四二七六二號鑑驗通知書各一份在卷可稽。本件事證明確，被告犯行
    洵堪認定，應予依法論科。
二、核被告提供其所有照片予乙○○變造身分證所為，係犯刑法第二百十二條變造特
    種文書罪，其與乙○○間有犯意之聯絡，行為之分擔，均為共同正犯。被告於前
    述信用卡背面偽造「子○○」「癸○○」「甲○○」之簽名所為，係犯刑法第二
    百十七條之偽造署押罪。又其意圖為自己不法之所有，主觀上並無付款意願，而
    藉盜刷他人信用卡消費方式詐騙編號一、三、五之特約商店店員，使之陷於錯誤
    而交付財物，係犯刑法第三百三十九條第一項之詐欺取財罪；其餘編號二、四、
    六之特約商店店員因發覺有異，未將財物交付，被告係犯同條第三項第一項之詐
    欺取財未遂罪。另其偽造「子○○」「癸○○」「甲○○」名義簽帳單之顧客存
    根聯、銀行存根聯及特約商店存根聯並持後二聯交付特約商店店員行使，且利用
    不知情之特約商店以該偽造之簽帳單銀行存根聯向發卡銀行請款，另犯刑法第二
    百十六條、第二百十條之行使偽造私文書罪，其偽造署押為偽造簽帳單私文書之
    部分行為，而偽造私文書之低度行為則為行使偽造私文書之高度行為所吸收，均
    不另論罪。被告所犯前開四罪間，有方法、結果之牽連關係，應從一重之行使偽
    造私文書罪處斷。被告前述六次行使偽造私文書犯行，時間緊接、手段相同，顯
    係基於概括之犯意，多次觸犯犯罪構成要件相同之罪名，以一罪罪，並加重其刑
    。公訴意旨雖僅就事實欄第二項第（二）點起訴，其餘部分業起訴，惟前述犯行
    與起訴並經本院認定有罪部分有牽連犯或連續犯等裁判上一罪之關係，亦如前述
    ，為起訴效力所及，本院自應一併審理，併此說明。爰審酌被告有如事實欄第一
    項所示之不良素行，有台灣高等法院檢察署刑案紀錄表一份在卷可查，其年富力
    壯，不思自食其力，在假釋期間一再犯案，甚且一經具保釋放後即再犯案，毫無
    警惕之心、犯行次數、犯罪所得財物尚非至鉅、犯後坦承不諱，態度良好等一切
    情狀，量處如主文所示之刑。
三、如附表所示各筆刷卡購物消費時所偽造之名義簽帳單顧客存根聯各一張，屬被告
    所有，並為其犯罪所得之物，雖未扣案，但既無證據證明業已滅失，爰依刑法第
    三十八條第一項第三款，宣告沒收，至於其上偽造之署押則毋庸為重複沒收之諭
    知。另前開七筆簽帳單之銀行存根聯、特約商店存根聯上、扣案之信用卡三張及
    未扣案之信用卡一張背面偽造之「子○○」「癸○○」或「甲○○」署押各一枚
    ，應依刑法第二百十九條規定諭知沒收。再扣案之「子○○」「癸○○」及「甲○○」變造身分證上被告之照片各一張，係被告所有，供犯罪所用之物，併依刑
    法第三十八條第一項第二款規定諭知沒收。
四、另臺灣桃園地方法院檢察署八十九年度偵字第八二五七號移送併辦意旨略以：被
    告於八十八年十一月至八十九年一月間持拷之（其姊）戊○○（合作金庫）金
    融卡連續領存款二十次，計四十萬元，與前述起訴部分有連續犯之關係暨臺灣
    新竹地方法院檢察署八十九年度偵字第六二九三號移送併辦意旨略以：被告於八
    十九年十一月二日二十一時三十分許，在新竹縣竹北市○○○路家樂福竹北賣場
    內，持偽造信用卡購物，當場為該賣場員工發覺予以逮捕，並報警移交新竹縣警
    察局竹北分局六家派出所警員處理，因通緝在案，遂冒用其弟「丙○○」名義應
    訊，並於偵訊筆錄上偽造「丙○○」署押，與前述起訴部分有連續犯之關係云云
    。訊之被告對於前述偽造署押之犯行坦承不諱，惟對於持拷金融卡領其姊戊○○存款一節則堅決否認，辯稱：係其向其姊周轉，因未能清償，其姊才告他等
    語。經查前述併案事實縱屬實在，惟：
（一）領存款之行為與本件持偽造信用卡刷行為態樣不同，且被害對象，一為與
      被告有至親之姊姊，另一則係陌生之特約商店店員，亦有不同。是尚難認被告
      就此二不同行為，存有概括犯意之情形。
（二）另被告冒用「丙○○」名義應訊，並於筆錄上偽造「丙○○」之署押，係因其
      另案被通緝，避免被查獲，與其在偽造之信用卡背面或簽帳單上偽造他人署押
      ，係為刷信用卡獲利，二者之動機、目的均不相同，亦難認有概括犯意之情
      形。
（三）綜上所述，前述併案部分與本件起訴部分，既非基於概括犯意所為，要無連續
      犯裁判上一罪關係，本院自無從併予審理，應退回原移案機關另行處理。
（四）至於，被告於八十九年十一月二日在新竹縣竹北市○○○路家樂福竹北賣場被
      查獲時另持有偽造之「丙○○」身分證，係被告提供其所有之照片，由乙○○
      為其偽造等情，亦據被告於本院審理時坦承在卷，內政部警政署刑事警察局鑑
      定函可稽。此共同偽造身分證犯行亦應由移案機關併予處理。
五、據上論斷，應依刑事訴訟法第二百九十九條第一項前段，刑法第五十六條、第二
    百十六條、第二百十條、第二百十二條、第二百十七條第一項、第三百三十九條
    第一項、第三項、第五十五條、第二百十九條、第三十八條第一項第二款、第三
    款，判決如主文。
本案經檢察官鄭重文到庭執行胡樹德職務。
中      華      民      國    九十      年      六      月     二十     日
                                      臺灣桃園地方法院刑事第六庭
                                          法  官  潘進順
右正本證明與原本無異。
如不服本判決，應於判決送達後十日內向本院提出上訴狀 (應附繕本)，上訴於臺灣
高等法院。
                                          書記官  林聖哲
中      華      民      國    九十      年      六      月    二十一    日
附論罪科刑依據之法條：
刑法第二百十條
偽造、變造私文書，足以生損害於公眾或他人者，處五年以下有期徒刑。
刑法第二百十二條
偽造、變造護照、旅券、免許證、特許證及關於品行、能力、服務或其他相類之證書
、介紹書，足以生損害於公眾或他人者，處一年以下有期徒刑、拘役或三百元以下罰
金。
刑法第二百十六條
行使第二百十條至第二百十五條之文書者，依偽造、變造文書或登載不實事項或使登
載不實事項之規定處斷。
刑法第二百十七條
偽造印章、印文或署押，足以生損害於公眾或他人者，處三年以下有期徒刑。
盜用印章、印文或署押，足以生損害於公眾或他人者，亦同。
刑法第三百三十九條
意圖為自己或第三人不法之所有，以詐術使人將本人或第三人之物交付者，處五年以?
下有期徒刑、拘役或科或併科一千元（已提高十倍為一萬元）以下罰金。
以前項方法得財產上不法之利益或使第三人得之者，亦同。
前二項之未遂犯罰之。


司法院資訊處製作；財團法人民間司法改革基金會備份。
